【裁判字號】    97,審小上,127
【裁判日期】    971223
【裁判案由】    給付電費
【裁判全文】
臺灣高雄地方法院民事裁定           97年度審小上字第127號
上  訴  人  台灣電力股份有限公司鳳山區營業處
法定代理人  乙○○
被上訴人    甲○○
上列當事人間請求給付電費事件，上訴人對於民國97年11月13日
本院鳳山簡易庭97年度鳳小字第2175號第一審判決提起上訴，本
院裁定如下：
    主    文
上訴駁回。
第二審訴訟費用新臺幣壹仟伍佰元由上訴人負擔。
    理    由
一、按對於小額程序第一審判決之上訴，非以其違背法令為理由
    ，不得為之；又上訴狀內應記載上訴理由，表明下列各款事
    項：1.原判決所違背之法令及其具體內容。2.依訴訟資料可
    認為原判決有違背法令之具體事實，民事訴訟法第436 條之
    24第2 項、第436 條之25分別定有明文。故對小額訴訟程序
    之第一審判決提起上訴時，其上訴狀或理由書應具體指摘原
    判決有何不適用法規或適用法規不當之情形，並揭示該法規
    之條項或其內容；若係成文法以外之法則，應揭示該法則之
    旨趣；倘為司法院解釋或最高法院之判例，則應揭示該判解
    之字號或其內容；如依民事訴訟法第469 條第1 款至第5 款
    所列情形為理由時，其上訴狀或理由書應揭示合於該條款之
    事實。如其上訴狀未依此項方法表明理由，其上訴即不合法
    ，應駁回其上訴。
二、經查，上訴人提起本件上訴，僅於理由中陳稱依本件電表之
    現狀觀之，其封印鎖被破壞，電表底座一相電源側與負載側
    之線路反接，而第三人若非受被上訴人之囑託，不可能甘冒
    刑責為被上訴人更改上開設施，則被上訴人確有竊電之事證
    應甚明確，其依電業法規定請求賠償，自屬有據，原判決之
    認定，顯有違誤，爰請求廢棄改判等語。然被上訴人是否確
    有竊電情事，為原審法院認定事實之職權，而原判決就上訴
    人所指上開事證如何不足採為被上訴人有竊電已為詳細論述
    ，則上訴人上開理由，顯僅係就原決認定事實及採證之職權
    行使事項再為爭執，並未就原判決有如何違背法令及其具體
    內容，或依訴訟資料可認為原判決有違背法令之具體事實等
    情，為任何之記載及主張。故依前開規定及說明，上訴人提
    起本件上訴為不合法，應予駁回。
三、末按於小額訴訟之上訴程序，法院為訴訟費用之裁判時，應
    確定其費用額，民事訴訟法第436 條之19第1 項、第436 條
    之32第1 項定有明文。本件第二審裁判費用為1,500 元，應
    由上訴人負擔，爰併為裁定如主文第二項所示。
四、據上論結：本件上訴為不合法，依民事訴訟法第436 之32第
    1 項、第2 項、第436 條之19第1 項、第444 條第1 項前段
    、第95條、第78條，裁定如主文。
中    華    民    國    97    年    12    月    23    日
                            民事第二庭
                                審判長法  官  林紀元
                                      法  官  甯  馨
                                      法  官  蘇姿月
以上正本係照原本作成。
本裁定不得抗告。
中    華    民    國    97    年    12    月    23    日
                                      書記官  林怡君


司法院資訊處製作；財團法人民間司法改革基金會備份。
